臺灣南投地方法院刑事判決
111年度審交易字第98號
公  訴  人  臺灣南投地方檢察署檢察官 
被      告  劉超任



上列被告因公共危險案件，經檢察官提起公訴（111年度偵字第1
605號），因被告於準備程序中就被訴事實為有罪之陳述，經告
以簡式審判程序之旨，並聽取當事人意見後，裁定進行簡式審判
程序，判決如下：
    主      文
劉超任駕駛動力交通工具而吐氣所含酒精濃度達每公升零點二五
毫克以上，累犯，處有期徒刑拾壹月。
    犯罪事實
一、劉超任於民國111年3月1日晚間某時，在南投縣○○鎮○里路00
    ○0號住處內飲用啤酒後，其明知飲用含酒精之飲料後，在酒
    精尚未代謝完畢前不得駕駛動力交通工具，猶基於酒後駕駛
    動力交通工具之犯意，於飲用完畢後之同日23時10分許，騎
    乘屬動力交通工具之車牌號碼000-000號普通重型機車行駛
    於道路，嗣行經南投縣○○鎮○村路000號前，因未戴安全帽經
    警攔檢稽查，發現劉超任身有酒味，顯有飲酒後駕車之跡象
    ，乃於同日23時29分許，對劉超任施以吐氣濃度測試，並測
    得其吐氣酒精濃度為每公升1.00毫克，而查悉上情。　　
二、案經南投縣政府警察局埔里分局報告臺灣南投地方檢察署檢
    察官偵查後起訴。
    理    由
一、本件被告所犯係死刑、無期徒刑或最輕本刑為3年以上有期
    徒刑或高等法院管轄第一審案件以外之罪，其於準備程序期
    日就被訴事實為有罪之陳述，經本院告知簡式審判程序之旨
    ，並聽取公訴人、被告之意見後，經依刑事訴訟法第273條
    之1第1項規定，裁定進行簡式審判程序，是依刑事訴訟法第
    273條之2規定，本件之證據調查，不受同法第159條第1項、
    第161條之2、第161條之3、第163條之1及第164條至第170條
    規定之限制，合先敘明。
二、認定犯罪事實所憑之證據及理由：
　　上揭被告飲酒後駕駛機車，嗣為警對其進行呼氣檢驗酒精濃
    度，測得其吐氣所含酒精濃度為每公升1.00毫克，超過法規
    規定標準等事實，業據被告於警詢、偵訊時供述在卷，並於
    本院準備程序及審理時為坦承犯行，並有警卷卷附之南投縣
    政府警察局埔里分局刑案呈報單（第1頁）、南投縣政府警
    察局埔里分局當事人酒精測定紀錄表、財團法人工業技術研
    究院呼氣酒精測試器檢定合格證書（第6頁至第7頁）、南投
    縣政府警察局舉發違反道路交通管理事件通知單（第8頁）
    、公路監理電子閘門系統-查詢駕駛人資料、車輛詳細資料
    報表（第11頁至第12頁）；偵卷卷附南投縣政府警察局埔里
    分局111年3月2日刑事案件報告書及附件（第1頁至第8頁）
    等件附卷可以佐證。本件被告騎乘機車經實施吐氣酒精濃度測
    試後，測得其吐氣所含酒精濃度為每公升1.00毫克，已逾法定
    每公升0.25毫克之標準，其犯行足以認定。
三、論罪科刑之理由：
（一）本件被告明知飲酒後不得駕駛動力交通工具，仍於飲酒後
      騎乘機車，經警查獲後測得其吐氣所含酒精濃度為每公升
      1.00毫克。則核被告所為，係犯刑法第185條之3第1項第1
      款之服用酒類而駕駛動力交通工具罪。
（二）被告於本院審理時同意檢察官所提出之刑案資料查註紀錄
      表、臺灣高等法院被告前案紀錄表作為認定被告累犯之證
      據（見本院審理筆錄第5頁），本院自可以上開資料作為
      認被告是否累犯之依據。查，被告於107年間因酒後駕車
      之公共危險案件，經本院以107年度審交易字第136號判決
      判處有期徒刑10月確定，經入監執行於108年10月6日執行
      完畢出監，此有上開刑案資料查註紀錄表、臺灣高等法院
      被告前案紀錄表在卷可憑，其於有期徒刑執行完畢後，5
      年內再犯本件有期徒刑之罪，為累犯。而本院衡酌司法院
      大法官釋字第775號解釋意旨，認被告所犯本案為故意犯
      酒後駕車之公共危險罪，與構成累犯之前案所犯罪質相同
      ，且被告經前案論罪科刑及入監執行完畢後，仍再犯同樣
      之罪，顯現被告對刑罰反應力顯然薄弱，是認被告本案犯
      行，加重其最低法定本刑，無罪刑不相當之情形，依刑法
      第47條第1項規定加重其刑。
（三）本院審酌：被告除前開累犯之前案紀錄外，另有多次酒後
      駕車公共危險之前案，此有上開被告前案紀錄表在卷可憑
      ，而酒精成分對人之意識、控制能力具有不良影響，飲酒
      後會導致對週遭事物之辨識及反應能力較平常狀況薄弱，
      被告仍於飲酒後無照（見上開公路監理電子閘門系統-查
      詢駕駛人資料、南投縣政府警察局舉發違反道路交通管理
      事件通知單）騎乘普通重型機車，對往來之公眾具有危險
      性，而被告駕駛為機車，並無發生交通事故而造成他人損
      害及其於本院審理中自述其國中畢業之智識程度、現退休
      、無不動產，無扶養之親屬及前案因公共危險案件判處之
      刑度、檢察官之求處刑度等一切情狀，量處如主文所示之
      刑。
據上論斷，依刑事訴訟法第273條之1第1項、第299條第1項前段
，刑法第185條之3第1項第1款、第47條第1項、刑法施行法第1條
之1第1項，判決如主文。
本案經檢察官鄭文正提起公訴，檢察官吳宣憲到庭執行職務。
中　　華　　民　　國　　111 　年　　8 　　月　　1 　　日
                  刑事第四庭  法  官    黃益茂
以上正本與原本無異。
如不服本判決應於收受送達後20日內向本院提出上訴書狀，並應
敘述具體理由；其未敘述上訴理由者，應於上訴期間屆滿後20日
內向本院補提理由書（均須按他造當事人之人數附繕本）「切勿
逕送上級法院」。
                              書記官    黃馨儀
中　　華　　民　　國　　111 　年　　8 　　月　　3 　　日
附錄論罪科刑法條：
中華民國刑法第185條之3
駕駛動力交通工具而有下列情形之一者，處3年以下有期徒刑，
得併科30萬元以下罰金：
一、吐氣所含酒精濃度達每公升零點二五毫克或血液中酒精濃度
    達百分之零點零五以上。
二、有前款以外之其他情事足認服用酒類或其他相類之物，致不
    能安全駕駛。
三、服用毒品、麻醉藥品或其他相類之物，致不能安全駕駛。
因而致人於死者，處3年以上10年以下有期徒刑，得併科2百萬元
以下罰金；致重傷者，處1年以上7年以下有期徒刑，得併科1百
萬元以下罰金。
曾犯本條或陸海空軍刑法第54條之罪，經有罪判決確定或經緩起
訴處分確定，於十年內再犯第1項之罪因而致人於死者，處無期
徒刑或5年以上有期徒刑，得併科3百萬元以下罰金；致重傷者，
處3年以上10年以下有期徒刑，得併科2百萬元以下罰金。